【裁判字號】    89,易,1754
【裁判日期】    891011
【裁判案由】    賭博
【裁判全文】
臺灣臺中地方法院刑事判決                        八十九年度易字第一七五四號
    公  訴  人  臺灣臺中地方法院檢察署檢察官
    被      告  乙○○
                丑○○
                庚○○
                癸○○
                卯○○
右被告等因賭博案件，經檢察官提起公訴（八十九年度偵字第六八一四號），本院判
決如左：
    主  文
乙○○、丑○○、庚○○、癸○○在公眾得出入之場所賭博財物，各處罰金壹仟元，
如易服勞役，均以佰元折算壹日。扣案如附表壹、貳所示物品均沒收。
卯○○無罪。
    事  實
一、乙○○、丑○○、庚○○、癸○○於民國八十九年四月二十一日凌晨零時四十五
    分許，與辰○○、子○○、丁○○、巳○○、己○○、戊○○、辛○○、甲○○
    （均已結）等人，在寅○○（已結）所開設位於臺中縣豐原市○○路三十八號屬
    公眾得出入之場所之「金年華遊藝場」，該遊藝場內並擺設包括「小瑪琍」、「
    滿貫大亨（麻將台）」等如附表壹所示之各式電動賭博機具共計一百零四台（Ｉ
    Ｃ板則有一百二十三塊，因附表壹編號十二、十三及十四之機具係多人座），供
    不特定之賭客及會員賭博財物，其內並有寅○○先後僱用具有犯意聯絡及行為分
    擔之午○○、丙○○、壬○○（均已結）等人在「金年華遊藝場」內，或擔任機
    檯維修、巡視、兌換現金（此為午○○之工作）；或擔任開、洗分員及開立寄幣
    券（此為丙○○之工作）；或擔任現金兌換代幣（每個代幣等值於十元）之櫃檯
    小姐（此為壬○○之工作）等工作，乙○○、丑○○、庚○○、癸○○等四人則
    以交付賭資開分，或兌換代幣投入機檯，如押中機檯號碼或所下注之圖形即可依
    比數比加計分數（依機檯種類不同輸贏一至數倍不等），未押中者扣分，以累積
    之分數決定輸贏，累積後之分數，可將分數兌換代幣或經店內小姐填據開立寄幣
    券（十分代表一千元），而寄幣券則可持至店內後方角落之隱密處，該處有一小
    窗口，賭客可向窗內之人員，依寄幣券之分數兌換等值之現金，零分者則賭客所
    交付之賭資歸寅○○所有之方式賭博財物時，為警當場查獲，並扣得如附表壹、
    貳、所示之物。
二、案經臺中縣警察局豐原分局移送臺灣臺中地方法院檢察署檢察官偵查起訴。
    理  由
壹、有罪部分：
一、右揭事實，業據被告乙○○於警訊及檢察官偵查中均坦承不諱，雖訊據被告丑○○、庚○○、癸○○等三人於本院審理時均矢口否認有何賭博之犯行，被告丑○○辯稱：伊是去找朋友，伊沒有玩，且伊沒有加入會員，所以不能換現金云云；
    被告庚○○則辯稱：伊不知道是否可以換現金云云；另被告癸○○則辯稱：伊去
    玩第一次，伊是在等火車，不知道可否換現金云云。惟查，右揭事實，業據同案
    被告寅○○、辰○○、丁○○、巳○○、戊○○、辛○○、甲○○及子○○等人
    供承在卷，足認被告乙○○於警、偵訊中所為之自白與事實相符，足堪採信。又
    被告丑○○、庚○○、癸○○等人雖以上詞置辯，然被告丑○○前於警、偵訊時
    均坦承知道會員可以換現金在卷，然同案被告寅○○於本院審理時則供陳可以換
    現金，且不限於會員等語（詳見本院八十九年九月十一日審判筆錄），足見被告
    丑○○上開所辯顯與事實常情有違，尚無足採。另被告庚○○、癸○○前於檢察
    官偵查時則已坦承知道可以換現金無誤（詳偵卷第二百零一頁背面），被告庚○○、癸○○嗣於本院審理時雖翻異前供，然被告庚○○、癸○○二人並未提出任
    何證據以實其說，自應以其初供為可信，是以被告庚○○、癸○○二人於本院審
    理時所辯伊不知道可以換現金乙節，自是臨訟砌詞要無足採。此外，復有如附表
    壹、貳、所示之物扣案足資佐證，本件事證明確，被告等犯行均洵堪認定。
二、被告乙○○、丑○○、庚○○、癸○○在公眾得出入之場所賭博財物，核渠等所
    為，係犯刑法第二百六十六條第一項前段之賭博罪。爰審酌被告乙○○、丑○○
    、庚○○、癸○○等人之品行、犯罪之動機、目的、手段、所生之危害及被告等
    人犯罪後之態度，分別量處如主文所示之刑，並均諭知易服勞役之折算標準，以
    示懲儆。
三、扣案之如附表壹、貳所示之物品，或為當場賭博之器具（指附表壹）或為賭檯及
    兌換籌碼處之財物（即賭資），爰依刑法第二百六十六條第二項之規定宣告沒收
    之。
四、被告乙○○經合法傳喚無正當理由不到庭，本院認為係應科罰金之案件，爰不待
    被告乙○○陳述逕行判決。
貳：無罪部分：
一、公訴意旨略以：被告卯○○於八十九年四月二十一日凌晨零時四十五分許，在寅
    ○○所開設位於臺中縣豐原市○○路三十八號屬公眾得出入之場所之「金年華遊
    藝場」，該遊藝場內並擺設包括「小瑪琍」、「滿貫大亨（麻將台）」等如附表
    壹所示之各式電動賭博機具共計一百零四台（ＩＣ板則有一百二十三塊，因附表
    壹編號十二、十三及十四之機具係多人座），供不特定之賭客及會員賭博財物，
    卯○○則以交付賭資開分，或兌換代幣投入機檯，如押中機檯號碼或所下注之圖
    形即可依比數比加計分數（依機檯種類不同輸贏一至數倍不等），未押中者扣分
    ，以累積之分數決定輸贏，累積後之分數，可將分數兌換代幣或經店內小姐填據
    開立寄幣券，而寄幣券則可持至店內後方角落之隱密處，該處有一小窗口，賭客
    可向窗內之人員，依寄幣券之分數兌換等值之現金，零分者則賭客所交付之賭資
    歸寅○○所有之方式賭博財物時，為警當場查獲，因認被告卯○○涉犯刑法第二
    百六十六條第一項前段之賭博罪嫌。
二、按犯罪事實，應依證據認定之，無證據不得推定其犯罪事實；又不能證明被告犯
    罪者，應諭知無罪之判決，刑事訴訟法第一百五十四條及第三百零一條第一項分
    別定有明文。又認定不利於被告之事實，須依積極證據，茍積極證據不足為不利
    於被告事實之認定時，即應為被告有利之認定，更不必有何有利之證據，最高法
    院三十年上字第八一六號著有判例可資參照。公訴人認被告卯○○涉有賭博罪嫌
    ，無非係以被告卯○○於警訊時自承伊今天是第八次進入「金年華遊藝場」為其
    論據。惟被告卯○○於警、偵訊中及本院審理時均堅決否認有何賭博之犯行，辯
    稱：伊雖有去玩過，但不知可以換成現金，也不曾換現金，伊沒有賭博等語。
三、次按刑法所規定賭博罪之犯罪特別構成要件有三：（一）須有賭博之行為，即凡
    以勝負繫諸於偶然之事實，並非事前所能預知者，申言之必須具有射倖性，至於
    所用之賭具為何，是否為行政機關所公告查禁之機具，乃在所不問。（二）須在
    公共場所或公眾得出入之場所賭博。（三）須有賭博財物，即以金錢或其他有價
    值之有體物為賭博之客體；但供人暫時娛樂之物，因經濟價值甚少，且屬娛樂消
    費之物，則不在處罰之範圍。經查，被告卯○○自警訊時即堅詞否認有何賭博犯
    行，有被告卯○○之警、偵訊筆錄附卷足稽。次查，同案被告寅○○於本院審理
    時則供稱可以兌換現金，有來店之前看過沒有問題比較熟的可以換現金等語，足
    見並非所有前來店內把玩機台消費之客人，均可兌換現金，是以被告卯○○辯稱
    至上開「金年華遊藝場」店內把玩，伊沒有換現金賭博等語，尚可採信。此外，
    復查無其他積極證據足資證明被告卯○○確有賭博之犯行，故尚難僅因被告卯○○曾在該店把玩電玩機台，即遽認被告卯○○有賭博之犯行，既不能證明被告卯
    ○○犯罪，自應為無罪判決之諭知。
據上論斷，應依刑事訴訟法第二百九十九條第一項前段、第三百零一條第一項、第三
百零六條，刑法第二百六十六條第一項前段、第二項、第四十二條第二項，罰金罰鍰
提高標準條例第一條前段、第二條，判決如主文。
本案經檢察官陳順昌到庭執行職務。
中      華      民      國      八十九      年    十    月      十一    日
                                    臺灣臺中地方法院刑事第四庭
                                        法  官  許  旭  聖
右正本證明與原本無異。
如不服本判決，應於送達後十日內向本院提出上訴狀（須附繕本），上訴於臺灣高等
法院臺中分院。
                                        書記官
中      華      民      國      八十九      年    十    月      十三    日
附錄論罪科刑法條
中華民國刑法第二百六十六條：
在公共場所或公眾得出入之場所賭博財物者，處一千元以下罰金。但以供人暫時娛樂
之物為賭者，不在此限。
當場賭博之器具與在賭檯或兌換籌碼處之財物，不問屬於犯人與否，沒收之。
附表壹：
編號  名稱（賭具電動賭博機具）  數量
一、  金馬獎（樸克七ＰＫ）      十六台
二、  水果單機（水果盤）        八台
三、  ＵＦＯ單機（樸克）        四台
四、  王牌對決（樸克）          五台
五、  滿貫大亨（麻將）          七台
六、  滿貫大亨（麻將）          七台
七、  小瑪琍                    五台
八、  樸克單機（樸克五ＰＫ）    六台
九、  鑽石列車                  六台
十、  數宇樸克                  十台
十一、滿貫大亨（麻將）          五台
十二、賓果（八人座）            一台
十三、輪盤（八人座）            一台
十四、骰子（六人座）            一台
十五、彈珠                      六台
十六、滿貫大亨（麻將）          五台
十七、滿貫大亨（麻將）          五台
十八、大老二（樸克）            三台
十九、夢幻十三支（樸克）        三台
二十、ＩＣ板共計有一百二十三塊（附註：以上電動賭博機具合計共一百零四台，機
      台內均含有ＩＣ板，ＩＣ板共計有一百二十三塊，因附表壹編號十二、十三及
      十四之機具係多人座）
二十一、代幣              四千二百七十枚
附表貳：
編號      物品名稱                        數量
一、      現金（櫃檯即兌換籌碼處）      二萬七千四百五十元（新臺幣）
二、      現金（櫃檯即兌換籌碼處）      一千六百三十元  （新臺幣）
三、      現金（在櫃檯兌換中）          三千元        （新臺幣）
附表：
編號      物品名稱        數量            所有人
一、      損益電腦報表    十二張        被告寅○○
二、      寄存代幣單      六十七張      被告寅○○
三、      保留單          十張          被告寅○○
四、      會員名冊        二本          被告寅○○
五、      帳冊            九本          被告寅○○
六、      出入帳表        八份          被告寅○○
七、      監視鏡頭        三個          被告寅○○
八、      監視螢幕        三個          被告寅○○


司法院資訊處製作；財團法人民間司法改革基金會備份。
